【裁判字號】    91,易,249
【裁判日期】    920129
【裁判案由】    竊盜
【裁判全文】
臺灣屏東地方法院刑事判決                          九十一年度易字第二四九號
    公  訴  人  臺灣屏東地方法院檢察署檢察官
    被      告  乙○○
右列被告因竊盜案件，經檢察官提起公訴（九十年度偵緝字第二一三號、九十年度偵
字第七二四六號），本院判決如左：
     主  文
乙○○連續於夜間侵入住宅竊盜，處有期徒刑拾月。
     事  實
一、乙○○基於意圖為自己不法所有之概括犯意，（一）於民國九十年三月一日凌晨
    三時二十分許，侵入藍竹雄位於屏東縣林邊鄉○○村○○路一之八號住宅內，竊
    得藍竹雄之子藍振弘所有身分證、軍人補給證各一張及現金新台幣一千元；（二
    ）於同年十一月一日上午九時十五分許，在設於屏東縣林邊鄉○○村○○路五巷
    一號，由丙○○所經營之雜貨店內，利用丙○○走入廚房查看，無暇關照該店之
    機，徒手打開丙○○所有桌子之抽屜，著手欲搜刮其內之財物，適因丙○○即時
    發覺而出聲阻止，始未得逞，並旋即騎乘機車逃逸。
二、案經藍竹雄、丙○○訴由屏東縣警察局東港分局報請臺灣屏東地方法院檢察署檢
    察官偵查起訴。
     理  由
壹、有罪部分：
一、右揭事實，迭據被告乙○○於警訊、偵訊及本院審理時坦承不諱，核與被害人藍
    竹雄、丙○○於警訊時指述遭竊情節相符，並有照片六張附卷可稽，足認其上開
    自白確與事實相符，應可採為論罪科刑之依據，事證明確，被告犯行已堪認定。
二、核被告（一）部分所為係犯刑法第三百二十一條第一項第一款夜間侵入住宅竊盜
    罪；（二）部分所為則係犯同法第三百二十條第三項、第一項竊盜未遂罪，為未
    遂犯。被告先後二次竊盜犯行，時間緊接，所犯基本構成要件相同，顯係出於概
    括之犯意為之，為連續犯，爰依刑法第五十六條之規定以連續於夜間侵入住宅竊
    盜論，並加重其刑。爰審酌被告藉竊盜獲利之心態可議，於夜間侵入他人住宅竊
    盜，對於被害人藍竹雄、社會之影響甚鉅，惟念其犯後已坦承犯行，尚知悔悟，
    且甫成年，智慮不週等一切情狀，量處如主文所示之刑。
貳、不另為無罪之諭知部分：
一、公訴意旨略以：被告承前概括犯意，於九十年三月十八日上午五時四十分許，在
    屏東縣林邊鄉○○村○○路一五二號「六六檳榔店」外，竊取甲○○所有之啤酒
    一箱，因認被告此部分亦涉有刑法第三百二十條第一項竊盜罪嫌等語。
二、按犯罪事實應依證據認定之，無證據不得推定其犯罪事實，不能證明被告犯罪者
    ，應諭知無罪之判決，刑事訴訟法第一百五十四條、第三百零一條第一項分別定
    有明文。
三、公訴人認被告涉有此部分之竊盜犯行，係以被害人甲○○之指述為其佐據。然被
    告於本院審理時堅決否認有此部分之竊盜情事，辯稱：這件不是伊做的等語。經
    查，被害人甲○○於警訊及本院調查時均指稱：並未親見竊嫌本人，係不知名之
    路人告訴伊係被告所偷等語，有警訊筆錄及本院九十一年七月五日訊問筆錄各一
    份在卷可稽，則被害人甲○○既未親見本案犯嫌，其指述被告涉犯本案云云即有
    疑義，況其所稱不知名之路人一節，經本院委請屏東縣警察局東港分局林邊分駐
    所員警實地查訪結果，實無此人存在，有偵查報告書一紙附卷可證，被害人甲○○所言即失所附麗，顯不可採，此外，本院復查無其他積極證據足認被告有公訴
    意旨所指此部分之竊盜犯行，被告犯罪自屬不能證明，揆諸前揭法條意旨，合應
    為有利於被告之認定，為其無罪之諭知，因公訴人認被告此部分竊盜犯行，與前
    揭論罪科刑部分有連續犯之裁判上一罪關係，爰不另為無罪之諭知。
據上論斷，應依刑事訴訟法第二百九十九條第一項前段，刑法第五十六條、第三百二
十一條第一項第一款，判決如主文。
本案經檢察官趙燕利到庭執行職務。
中      華      民      國      九十二      年    一    月    二十九    日
                                      臺灣屏東地方法院刑事第一庭
                                          審判長法  官  潘正屏
                                                法  官  包梅真
                                                法  官  林世民
右正本證明與原本無異。
如不服本判決應於收受本判決後送達後十日內向本院提出上訴書狀，其未敘述上訴理
由者，並得於提起上訴後十日內向本院補提理由書狀（均須按他造當事人之人數附繕
本 ）「切勿逕送上級法院」
                                                書記官  薛慧茹
中      華      民      國      九十二     年    一    月    二十九    日
附錄論罪科刑法條：
中華民國刑法第三百二十一條
犯竊盜罪而有左列情形之一者，處六月以上、五年以下有期徒刑：
一、於夜間侵入住宅或有人居住之建築物、船艦或隱匿其內而犯之者。
二、毀越門扇、牆垣或其他安全設備而犯之者。
三、攜帶兇器而犯之者。
四、結夥三人以上而犯之者。
五、乘火災、水災或其他災害之際而犯之者。
六、在車站或埠頭而犯之者。
前項之未遂犯罰之。


司法院資訊處製作；財團法人民間司法改革基金會備份。
